臺灣桃園地方法院小額民事判決
111年度壢小字第1921號
原      告  藍德浩  
被      告  王郅皓  
上列當事人間請求損害賠償事件，經本院刑事庭裁定（111年度
審附民字第563號）移送前來，本院於民國111年12月1日言詞辯
論終結，判決如下：
    主    文
一、被告應給付原告新臺幣壹萬元，及自民國一百一十一年五月
    七日起至清償日止，按年利率百分之五計算之利息。
二、本判決得假執行。
    理 由 要 領
一、本件依民事訴訟法第436條之18第1項規定，除下列理由要領
    外，僅記載主文，其餘省略。
二、原告主張：被告因沉迷「傾心陪玩（7Cplay）」娛樂平台所
    提供網路遊戲陪玩服務，竟意圖為自己不法之所有，基於詐
    欺取財之犯意，於109年12月14日，以社群軟體FACEBOOK暱
    稱「王希凱」與原告聯繫，再以可出售寶可夢遊戲卡牌加以
    誆騙，致原告陷於錯誤，進而依被告指示於同日，將新臺幣
    (下同)1萬元，匯入被告向「傾心陪玩（7Cplay）」娛樂平
    台申購儲值點數而取得之銀行虛擬帳戶，被告即以上開方式
    詐取原告之1萬元之得手，並因此順利取得「傾心陪玩（7Cp
    lay）」娛樂平台之點數。嗣因原告未收受所欲購買之寶可
    夢遊戲卡牌，始悉受騙，原告因而受有1萬元之損害。被告
    前揭詐欺取財犯行業經檢察官偵查終結起訴，並經本院以11
    1年度審訴字第308號刑事案件判決有罪在案。爰依侵權行為
    之法律關係提起本件訴訟等語。並聲明：如主文第1項所示
    。 
三、被告未於言詞辯論期日到場，亦未提出書狀作任何聲明或陳
    述。
四、得心證之理由： 
（一）按因故意或過失，不法侵害他人之權利者，負損害賠償責
      任。經查，原告主張之事實，有本院111年度審訴字第308
      號刑事判決書在卷足憑（見本院卷第4頁至第21頁），又
      被告經相當時期受合法之通知，而於言詞辯論期日不到場
      ，亦未提出準備書狀做任何聲明或陳述，依民事訴訟法第
      280條第3項前段準用第1項前段，視同自認，自堪信為真
      實。是原告依侵權行為之法律關係請求被告給付1萬元，
      核屬有據，應予准許。
（二）次給付無確定期限者，債務人於債權人得請求給付時，經
      其催告而未為給付，自受催告時起，負遲延責任。其經債
      權人起訴而送達訴狀，或依督促程序送達支付命令，或為
      其他相類之行為者，與催告有同一之效力；遲延之債務，
      以支付金錢為標的者，債權人得請求依法定利率計算之遲
      延利息，民法第229條第2項、第233條第1項本文分別定有
      明文。本件原告之請求屬無確定期限者，又刑事附帶民事
      起訴狀繕本係於111年4月26日寄存送達於派出所(見附民
      卷第7頁)，並於同年5月6日生送達之效力，是原告就上揭
      所得請求之金額，併請求自111年5月7日起至清償日止，
      按年利率5%計算之利息，為有理由。
五、綜上所述，原告依侵權行為之法律關係，請求被告給付原告
    1萬元，及自111年5月7日起至清償日止，按年利率5%計算之
    利息，為有理由，應予准許。　　
中　　華　　民　　國　　111 　年　　12　　月　　15　　日
                  中壢簡易庭      法  官  張博鈞
以上為正本係照原本作成。
如不服本判決，應於送達後20日內，向本院提出上訴狀並表明上
訴理由，如於本判決宣示後送達前提起上訴者，應於判決送達後
20日內補提上訴理由書（須附繕本）。
如委任律師提起上訴者，應一併繳納上訴審裁判費。
中　　華　　民　　國　　111 　年　　12　　月　　15　　日
                                  書記官  張季容
附錄：
一、民事訴訟法第436條之24第2項：
    對於小額程序之第一審裁判上訴或抗告，非以其違背法令為
    理由，不得為之。
二、民事訴訟法第436條之25：
    上訴狀內應記載上訴理由，表明下列各款事項：
    （一）原判決所違背之法令及其具體內容。
    （二）依訴訟資料可認為原判決有違背法令之具體事實。
三、民事訴訟法第471 條第1 項：（依同法第436 條之32第2 項
    規定於小額事件之上訴程式準用之）上訴狀內未表明上訴理
    由者，上訴人應於提起上訴後20日內，提出理由書於原第二
    審法院；未提出者，毌庸命其補正，由原第二審法院以裁定
    駁回之。